---
title: "PEC1 otoño 2022"
author: "EUGENIO MOYA PÉREZ"
date: '11/10/2022'
output:
  pdf_document: default
  word_document: default
fontsize: 12pt
---

Las PECs se basarán en una base de datos obtenida a partir del repositorio de microdatos del “Banco Mundial” en
 https://microdata.worldbank.org/index.php/catalog/424/get-microdata 

Contiene indicaciones, entre otros de 

1. *City* = Nombre de la ciudad 
2. *Country* = País 
3. *Population2000* = Población de la ciudad en 2000. 
4. *PM10Concentration1999* = “PM10 concentrations (micro gramos por cubic meter) in  residential areas of cities larger than 100,000”, en 1999 
5. *Region* = Clasificación en región geográfica 
6. *IncomeGroup* = Clasificación según nivel de ingresos del país. 

Para importar los datos podemos usar la siguiente instrucción: 

```{r}
dadesPM10<-read.table(
  "C:/Users/eugen/Dropbox/UOC/Asignaturas/SEMESTRE/Estadística/PEC1/AirPollution2000WB_UOC2.CSV",
  header=TRUE, 
          sep=";",na.strings="NA",
          fileEncoding = "UTF-8", quote = "\"", 
          colClasses=c(rep("character",4),rep("numeric",2),
                       rep("character",2)))
```

Os puede ser útil consultar el siguiente material del reto 1:

- El entorno estadístico R. Estructura, lenguaje y sintaxis 
- Análisis de datos y estadística descriptiva con R
- Actividades Resueltas del Reto 1 (Estadística Descriptiva)

Hay que entregar la práctica en forma de fichero pdf (exportando el resultado final a pdf por ejemplo) en esta misma tarea Moodle; no hay que adjuntarla en el registro de EC. 


# NOMBRE: EUGENIO MOYA PÉREZ

# PEC1

Una vez importados los datos

## Pregunta 1. Estudiaremos la variable `Population2000`. Encontrad:
# a) Los resúmenes numéricos (mínimo, Q1, mediana, media, Q3 y máximo) y la desviación estándar (10%).

##    1.a.1) Resúmen numérico.

```{r}
summary(dadesPM10$Population2000)
```
##    1.a.2) Desviación estándar.

```{r}
desviacion <- sd(dadesPM10$Population2000) 
print(c("Desviación estándar:", round(desviacion,2)))
```

# b) Los resúmenes numéricos de la variable `Population2000` pero sólo en las ciudades de España. Haced el histograma correspondiente con `breaks=20` para que haya un número de intervalos (clases) suficientes. Comentad los resultados y luego comparadlos con los generales. (20%).

\newpage

##    1.b.1) Los resúmenes numéricos ciudades de España

```{r}
summary(dadesPM10$Population2000[dadesPM10$Country=="Spain"])
```
##    1.b.2) Histograma ciudades de España

```{r}
hist(dadesPM10$Population2000[dadesPM10$Country=="Spain"], breaks=20, 
     ylab="Frecuencia", xlab="Población de la ciudad en 2000", 
     main="Dades PM10 Spain", col = rainbow(20))
grid(nx = NA, ny = NULL, lwd = 1, lty = 1, col = "gray")
```
\newpage

##    1.b.3) Comentario de resultados.

En el histograma podemos observar que la forma es asimétrica. Es un histograma unimodal ya que únicamente tiene un pico muy destacado y una cola larga que se prolonga hacia la derecha. En el histograma podemos observar dos datos muy extremos con respecto al resto de la serie.
En cuanto a la comparación del resúmen numérico entre España y el resto de paises podemos observar que la media es prácticamente la mitad 305895 frente a los 614693 del total. 

## Pregunta 2. Encontrad el valor mínimo de la variable `Population2000` con la ciudad y el correspondiente país donde se da este valor, así como la región geográfica a la que pertenece. (20%)


```{r}
dadesPM10[which.min(dadesPM10$Population2000), c("City","Country","Region")]

```


## Pregunta 3. Haced una tabla de frecuencias y el diagrama de barras de la variable `Region` con las etiquetas verticales y ampliando el área del gráfico para que quepan (podéis utilizar la instrucción par(mar=c(12,5,1,1)) y la opción `las=2`). Comentad los resultados. (25%)

##    3.1) Tabla de frecuencias

```{r}
tabla<-table(dadesPM10$Region)
frameTabla<-data.frame(tabla)
names(frameTabla)[1]<-"Region"
names(frameTabla)[2]<-"Frequency"
frameTabla
```
\newpage
##    3.2)Diagrama Region

```{r}
par(mar=c(12,5,1,1))
barplot(table(dadesPM10$Region),las=2, main="Regiones", ylab = "Frecuencias",
        col=rainbow(20), cex.names = 0.8, cex.axis = 0.8)
grid(nx = NA, ny = NULL, lwd = 1, lty = 1, col = "gray")
```

##    3.3) Comentario
En este diagrama podemos observar como el Este de Asia y Pacífico junto a Europa y Centro de Asia, tienen más ciudades objeto de estudio muy por encima en comparación con el resto de regiones estudiadas.

## Pregunta 4. Haced un Boxplot de `PM10Concentration1999` distinguiendo por `IncomeGroup`, con las etiquetas verticales. Los límites del eje vertical tienen que estar entre 0 y 400 y hay que ampliar el área del gráfico, para que se vean las cajas bien, con la instrucción par(mar=c(12,5,1,1)). Comentad los resultados. (25%) 

##    4.1) Boxplot

```{r}
par(mar=c(12,5,1,1))
boxplot(dadesPM10$PM10Concentration1999 ~ dadesPM10$IncomeGroup,las=2, 
        ylab ="", xlab="", ylim=c(0,400),col=rainbow(20), cex.names = 0.8, 
        cex.axis = 0.8, main ="Boxplot IncomeGroup")
```

## 4.2 Comentario

En este boxplot podemos observar que la media mas alta es la de "lower middle income" por lo que las regiones más comunes son las de clase media baja y la media baja es la de "Hight income" por lo que las clases altas son las menos comunes en este estudio.
